# 与固定资产一并购入，存在反应糟的压箱底化学液体如何确认？

提问人：qxs2177039 时间：2011-9-1 21:30:16
入账时固定资产-反应糟与此部分液体价值可以分开；但该部分化学液体类似反应糟的压箱底性质，工厂生产时化学物质从反应糟前面进后面出并从中添加萃取剂从而提纯化学物质，压箱底液体的作用类似助化剂性质并保持一定的液面不变，本身只发生少量变化，请问此压箱底液体归于固定资产还是存货？

回答人：chenyiwei
应作固定资产处理。可参考附件。
Classification of items as inventory or property, plant, and equipment when mini.pdf (33.45 KB, 下载次数: 60)
2011-9-2 00:09 上传

回答人：chenyiwei
Classification of items as inventory or property, plant, and equipment when mini.doc (36.55 KB, 下载次数: 19)
2011-9-3 22:41 上传
见附件，但很奇怪为什么你会遇到这样的问题。

提问人：qxs2177039 时间：2011-09-02 22:05:31
回复 chenyiwei 的帖子
版主，你上传的附件打开不了？

回答人：chenyiwei
直接点击，然后选择打开或保存。这是PDF文件，你需要安装adobe acrobat 或者adobe reader之类阅读器。

提问人：qxs2177039 时间：2011-09-01 21:30:16
入账时固定资产-反应糟与此部分液体价值可以分开；但该部分化学液体类似反应糟的压箱底性质，工厂生产时化学物质从反应糟前面进后面出并从中添加萃取剂从而提纯化学物质，压箱底液体的作用类似助化剂性质并保持一定的液面不变，本身只发生少量变化，请问此压箱底液体归于固定资产还是存货？

回答人：chenyiwei
试试看把文字贴出来：
Issue Are there circumstances under which an item of inventory must/may be accounted for as an item of property, plant and equipment (PP&E)?
Fact Pattern Entities acquire items of inventory on a continuing basis, either for sale in the ordinary course of business or to be consumed in a production process or when rendering services. So there will always be a core stock of inventory. This does not in itself turn inventory into an item of PP&E, since at an individual item level, each item will be consumed in one operating cycle. However, there may be cases where it is difficult to judge whether an item is part of inventory or is an item of PP&E. Consider the following examples:
1. Entity A acquires the right to use an underground cave (a former salt mine) for gas storage purposes for a period of 50 years. The cave is filled with gas, but a substantial part (25%) of that gas will only be used to keep the cave under pressure in order to be able to get gas out of the cave. It is not possible to distinguish the gas that will be used to keep the cave under pressure and the rest of the gas. Gas will be turned around on a continuing basis. Still, it is possible to measure the part of the gas that will not recoupable from the cave for selling purposes. 2. Entity B operates a crude oil refining plant. In order for the refining process to take place, the plant must contain a certain minimum quantity of oil. This can only be taken out once the plant is abandoned and would then be polluted to such an extent that its value is significantly reduced (it can only be sold as sludge). 3. Entity C sells gas and has at any one time a certain quantity of gas in its gas distribution network. Conclusion If an item of inventory is not held for sale or consumed in a production process or during the process of rendering services, but is necessary to operate or benefit from an asset during more than one operating cycle and it cannot be recouped through sale (or is significantly impaired after it has been used to operate the asset or benefit from that asset), this item of inventory is accounted for as an item of PP&E. This applies even if the part of inventory that is an item of PP&E cannot physically be separated from the rest of inventories.
1. The total volume of gas must be virtually split into (i) gas held for sale and (ii) gas held to keep the cave under pressure. The former must be accounted for under IAS 2 Inventories. The latter must be accounted for under IAS 16 Property, Plant and Equipment and depreciated over the period the cave is expected to be used. 2. The part of the crude that is necessary to operate (in technical terms) the plant and cannot be recouped (or can be recouped but would then be significantly impaired as sludge), even when the plant is abandoned, should be considered as an item of PP&E and amortised over the life of the plant.
3. The gas in the pipeline is not necessary to operate the pipeline. It is held for sale or to be consumed in the production process or process of rendering services. Therefore this gas is accounted for as inventory. Reasons for conclusion The arguments for this conclusion are that: a) The items do not meet the definition of inventories b) Although it is not possible to identify the molecules in each of the two categories, there is no reason why one could not distinguish assets with a different use, and account for them differently, even if they are of the same nature. IAS 2 does cater for it in paragraph 25 when discussing different cost formulas. c) The items are necessary to bring another item of PP&E to the condition necessary for it to be capable of operating in the manner intended by management. This meets the definition of the costs of PP&E in IAS 16.16(b) upon initial recognition of an item of PP&E d) Recognising these items as inventories would lead to an immediate loss because these items cannot be sold or consumed in a production process or during the process of rendering services. This does not properly reflect the fact that the items are necessary to operate another asset over more than one operating cycle. Although IAS 2 and IAS 16 are starting from a historical cost basis, the accounting is quite different because under IAS 2 changes in prices of inventory will affect income, whereas under IAS 16 they would not. The same applies if entity A would use the scope exclusion in IAS 2.3 and marks these inventories to market (fair value less costs to sell) or to net realisable value through income. References IAS 2 Inventories "6 Definitions ... Inventories are assets: (a) held for sale in the ordinary course of business; (b) in the process of production for such sale;
or (c) in the form of materials or supplies to be consumed in the production process or in the rendering of services." IAS 16 Property Plant and Equipment "6. Definitions ... Property, plant and equipment are tangible items that: (a) are held for use in the production or supply of goods or services, for rental to others, or for administrative purposes; and (b) are expected to be used during more than one period." "16. The cost of an item of property, plant and equipment comprises: (a) .... (b) any costs directly attributable to bringing the asset to the location and condition necessary for it to be capable of operating in the manner intended by management."